臺灣彰化地方法院民事裁定　　　　　 100年度消債更字第26號
聲　請　人
即債務人　　陳政興
代　理　人　陳惠玲律師
上列當事人聲請消費者債務清理事件，本院裁定如下：
    主  文
債務人陳政興自中華民國100年6月27日下午4時起開始更生程序
。
命司法事務官進行本件更生程序。
    理  由
一、按法院開始更生程序之裁定，應載明其年、月、日、時，並
    即時發生效力，消費者債務清理條例第45條第1項定有明文。
    又法院裁定開始更生程序後，得命司法事務官進行更生程序
    ，消費者債務清理條例第16條第1項定有明文。
二、本件債務人主張：其共積欠新台幣（下同）2,248,374元有
    不能清償債務情事，前已提出債權人清冊，以書面向最大債
    權金融機構請求共同協商債務清償方案，惟協商不成立，且
    其無擔保或無優先權之債務總額未逾1,200萬元，復未經法
    院裁定開始清算程序或宣告破產，爰向本院聲請更生等語。
    經查：債務人所主張之上開事實，業據提出債務人財產清單
    、債務人所得及收入清單、金融及非金融機構債權人清單、
    受扶養人財產清單、債務人清單、親屬系統表、財產增減變
    動表、更生償還計劃書、償還計劃表、債務人所有財產收入
    與支出總額彙總表、身分證及健保卡影本、戶籍謄本、前置
    協商不成立通知書、全國財產稅總歸戶財產查詢清單、財政
    部臺灣省中區國稅局97及98年度綜合所得稅各類所得資料清
    單、人壽保險單、萬泰銀行存摺及郵局存摺影本、財團法人
    金融聯合徵信中心當事人綜合信用報告、財產及收入狀況說
    明書、機車行照影本等為證，且經本院依職權向財政部中區
    國稅局員林稽徵所函調聲請人近3年綜合所得資料清單，向
    臺灣集中保管結算所股份有限公司函調聲請人之集保戶異動
    及餘額資料，向萬榮行銷股份有限公司、摩根聯邦資產管理
    股份有限公司、第一金融資產管理股份有限公司、長鑫資產
    管理股份有限公司、台新國際商業銀行股份有限公司、玉山
    商業銀行股份有限公司、永豐商業銀行股份有限公司、遠東
    國際商業銀行股份有限公司、國泰世華商業銀行股份有限公
    司、台北富邦商業銀行股份有限公司、中國信託商業銀行股
    份有限公司函調聲請人積欠債務明細，有相關函查料在卷可
    考，此外，本件又查無債務人有消費者債務清理條例第6條
    第3項、第8條或第46條各款所定駁回更生聲請之事由存在，
    則債務人聲請更生，應屬有據，爰裁定如主文。
中    華    民    國   100    年    6     月    27    日
              民事第二庭    法      官  李言孫
上為正本係照原本作成
本件不得抗告
本裁定已於100年6月27日下午4時時公告。
中    華    民    國   100    年    6     月    27    日
                            書  記  官  林曉汾